# 复杂销售收入的确认

提问人：youxi123 时间：2018-11-02 10:07:12
陈老师及各位大神，问题如下：公司为推广自主开发的APP，推出手机+电信套餐+VIP（APP相关使用的VIP）+可乐豆（虚拟币，可在APP用于购买服务），该APP主要提供多人会务服务、在APP中搜索查看新闻资讯和热门视频，手机+电信套餐为从第三方购买，单台采购成本为 11000 ，手机具有一般手机的正常功能，只是在手机上安装了不可卸载的公司APP，现对客户出售该手机及套餐（手机+手机套餐+VIP+可乐豆），售价为 10000 元，其中包含VIP三年（合同标准 300 元/年），可乐豆 125000 （约定分 3 年强制使用，第一年使用25000,2/3年使用 50000 ，该年度了未使用部分作废），请问，销售该套餐时该如何确认收入，如何结转成本？望回复

回答人：chenyiwei
在原准则无明确规定的情况下，可参考新准则的规定，确定能否将一个合同分拆为多项履约义务，以及将合同总价分摊到各单项履约义务。 从你说的情况看，手机、电信套餐可分别看作一项独立履约义务，对手机按总额法，在交付手机实物时确认收入；电信套餐倾向于按代理，按净额法确认收入。（但请了解一下，该APP是否只能安装在该定制手机上？除了定制手机以外，还能否通过app store下/载等途径获得和安装该app？） 其余服务都是与app相关的，应考虑在合同约定的服务期限内，按照提供服务的进度（如无法可靠计量履约进度的，则采用直线法）确认收入。

提问人：youxi123 时间：2018-11-02 13:19:01
感谢陈老师解答，该APP可以通过APP STORE在其他手机安装，企业本次采购手机和套餐只是为了APP推广，该手机+电信套餐是打包从供应商处获取，电信套餐也是供应商从电信公司采购，且因带有推广促销因素，尚未计算VIP及可乐豆价值外，该手机+套餐销售价已低于其采购价，那陈老师的思路就是按新准则将销售价格按手机、电信套餐、VIP权限、可乐豆的公允价值进行分摊，手机与套餐业务当期确认收入，结转成本，VIP及可乐豆在客户受益期间摊销？电信套餐按公允价值计算的话也应该算是亏损合同了，按净额核算是否合适？望陈老师进一步指点迷津

回答人：chenyiwei
基本思路是这样。但是，由于手机和电信套餐是外购的，公允价值容易确定，而与该APP相关服务的公允价值难以有外部证据佐证，故因此建议平价结转手机和电信套餐的收入和成本，也就是将亏损合同因素全部归属于与该APP直接相关的服务内容。如分配到与该APP相关的、直接有本企业提供的服务内容的价款低于未来预计成本的，则差额计提亏损合同准备。

提问人：youxi123 时间：2019-01-17 22:20:20
陈版，再请教一个问题，公司支付的购买竞争对手市场份额的支出是否可以列示为一项资产，或者是作为市场开拓费用，那个更合理？望陈版解惑

回答人：chenyiwei
可确认为无形资产——*。

提问人：youxi123 时间：2019-03-14 21:10:54
陈版，您好，请教一个联营企业逆流交易合并报表问题，逆流交易形成的固定资产发生减值时，合并报表该如何处理？

回答人：chenyiwei
合并报表层面，可以以未实现损益为限抵减资产减值损失。